臺灣高等法院臺中分院刑事判決　　　　　　　　　九十一年度上易字第一五四七號
　　上　訴　人
　　即　被　告　乙○○
右上訴人因竊盜案件，不服臺灣苗栗地方法院八十九年度易字第一一六五號中華民國
九十一年四月十八日第一審判決（起訴案號：臺灣苗栗地方法院檢察署八十九年度偵
字第四一○九號），提起上訴，本院判決如左：
      主  文
上訴駁回。
      事  實
一、乙○○曾因違反麻醉藥品管理條例案件，經臺灣新竹地方法院判處有期徒刑七月
    確定，於民國（下同）八十四年五月十日縮刑期滿執行完畢，猶不知悔改，復與
    葉德旺基於意圖為自己不法所有之犯意聯絡，於八十九年三月間某日，由乙○○
    駕駛其所有車號不詳之自用小貨車搭載葉德旺（經原審判處有期徒刑六月，如易
    科罰金，以三百元折算一日確定），備妥乙○○所有客觀上對人之生命、身體、
    安全構成威脅，具有危險性足堪兇器使用之鐵鉗一把，至苗栗縣卓蘭鎮景山里八
    鄰一三二號旁果園農舍，共同以鐵鉗剪斷電線後，竊取甲○○所有之噴藥機一台
    ，得手後二人合力將之搬上該自用小貨車上，載至葉德旺位於苗栗縣大湖鄉富興
    村水尾坪二號之草莓田，嗣於八十九年八月二十六日，為警於葉德旺前揭草莓田
    發現噴藥機上刻有景山里里長字樣，而循線查知上情。
二、案經甲○○訴由苗栗縣警察局大湖分局報請臺灣苗栗地方法院檢察署檢察官查起
    訴。
      理  由
一、訊據上訴人即被告乙○○對於右揭時、地，開車將噴藥機載至葉德旺之草莓園之
    事實，固直承不諱，惟否認有竊盜之犯行，辯稱：伊未偷取噴藥機，當時是葉德
    旺要伊幫忙載噴藥機到他的草莓園，而鐵鉗是隨車工具，伊在搬取噴藥機時未曾
    使用該把鐵鉗云云。惟查：右揭事實，業據告訴人甲○○於警詢、偵查及原審審
    理時指述在卷，其於警詢時明確指稱噴藥機上有用鋼釘刻景山里里長字樣，核與
    證人即查獲本案之員警邱垂魁於原審審理時所證：查獲之噴藥機有些零件已被拆
    掉，不能使用，但是主零件還是有刻景山里里長等語相符。次查：被告乙○○於
    警詢時供承：「當天我要去鯉魚潭抓魚，葉德旺說要種草莓，沒有噴藥機，要去
    竊一部噴藥機‧‧‧發現路旁農舍裡有噴藥機，葉德旺就將電線剪斷後噴藥機很
    重，我幫忙將噴藥機搬到我車上載回」、「（警方所查獲之噴藥機是否你與葉德
    旺共同偷竊的？）是」、「（你與葉德旺除了竊盜噴藥機外，有無竊盜其他東西
    ？）沒有竊取其他東西，只有竊盜噴藥機」等語屬實。雖其後被告乙○○與共同
    被告葉德旺二人互推責任，均指稱係對方竊取噴藥機，其等本身則未參與竊盜云
    云，惟被告乙○○於原審審理時，亦供承葉德旺之草莓田不在卓蘭，警訊時曾供
    述葉德旺將噴藥機的電線剪掉，由伊與葉德旺將噴藥機搬上車等語屬實；況共同
    被告葉德旺經原審判處其有期徒刑六月，如易科罰金，以三百元折算一日，葉德
    旺並未表示不服而提起上訴，亦有原審判決可按。事證已臻明確，被告乙○○所
    辯係事後卸責之詞，不足採信，另共同被告葉德旺於原審所辯其未參與行竊云云
    ，係為自己辯護之詞，不足憑採，且亦難為有利於被告乙○○之認定。被告乙○
    ○有與葉德旺共同竊取告訴人甲○○所有噴藥機之犯行足堪認定，自應依法論科
    。
二、按刑法第三百二十一條第一項第三款之攜帶兇器竊盜罪，係以行為人攜帶兇器竊
    盜為其加重條件，此所謂兇器，其種類並無限制，凡客觀上足對人之生命、身體
    、安全構成威脅，具有危險性之兇器均屬之，且祇須行竊時攜帶此種具有危險性
    之兇器為已足，並不以攜帶之初有行兇之意圖為必要（最高法院七十九年度台上
    字第五二五三號判例意旨參照）。被告於行竊時所使用之器具為鐵鉗，材質為鐵
    質，且能剪斷電線，足見該把鐵鉗係足以殺傷人生命、身體之器械，顯為具有危
    險性之兇器。是核被告乙○○所為，係犯刑法第三百二十一條第一項第三款之攜
    帶兇器竊盜罪。被告乙○○與共同被告葉德旺二人就上開犯行，有犯意之聯絡與
    行為分擔，均為共同正犯。又被告乙○○前因違反麻醉藥品管理條例案件，經台
    灣新竹地方法院判處有期徒刑七月確定，並於八十四年五月十日縮刑期滿執行完
    畢，有台灣高等法院檢察署刑案紀錄簡覆表附卷可查，其於有期徒刑執行完畢後
    五年以內再犯本件有期徒刑以上之罪，為累犯，應依刑法第四十七條規定加重其
    刑。原審因而依刑法第二十八條、第三百二十一條第一項第三款、第四十七條、
    第三十八條第一項第二款之規定，並審酌被告之品行、犯罪之動機、目的、手段
    、所生之危害及犯罪後之態度等一切情狀，量處被告有期徒刑八月，及敘明被告
    行竊用之（鐵）鉗子一把，係被告乙○○所有供其犯罪所用之物，雖未扣案，然
    不能證明業已滅失，爰依法宣告沒收。核原判決認事用法均無違誤，量刑亦稱妥
    適，被告上訴意旨仍執陳詞，否認犯罪，指摘原判決不當，為無理由，應予駁回
    。
三、據上論結，應依刑事訴訟法第三百六十八條，判決如主文。
本案經檢察官丙○○到庭執行職務。
中      華      民      國      九十一      年    十      月     九     日
                                   臺灣高等法院臺中分院刑事第四庭
                                         審判長法　官  江  德  千
                                               法　官  蕭  錦  鍾
                                               法  官  劉  登  俊
右正本證明與原本無異。
不得上訴。
                                               書記官  吳　麗　琴
中      華      民      國　  九十一     年      十       月    十一    日
【附錄論罪科刑法條】
刑法第三百二十一條第一項第三款
　犯竊盜罪而有左列情形之一者，處六月以上五年以下有期徒刑：
　　三　攜帶兇器而犯之者。
                                                              　　　　　Ｆ
